JOHAN ROMÁN

INGENIERO EN INFORMÁTICA



- +58 412-2967142
- +58 412-9975056



r.johan95@gmail.com



Venezuela, Caracas, D.C.



rojo95.github.io/portfolio/



github.com/rojo95



linkedin.com/in/johan-román-510b21162/

Ingeniero en Informática, con más de 5 años de experiencia en el área, especializado en el desarrollo de sistemas informáticos. Soy una persona responsable, organizado, proactivo, comunicativo, creativo, investigativo, con disposición a aprender nuevos conocimientos, experiencia laboral y asumir retos de cualquier tipo.

EDUCACIÓN

Instituto Universitario de Tecnología del Oeste "Mariscal Sucre" (IUTOMS)

Ing. en Informática, 2018

Caracas, Distrito Capital

CURSOS / HABILIDADES

Curso Locucion y Oratoria

CENTECPRO, 2021.

IDIOMAS

- 1. **Español** Nativo
- 2. **Inglés** B2
- 3. Portugués A2

EXPERIENCIA LABORAL



Servicio Desconcentrado Nacional de Normalización Calidad Metrología y Reglamentaciones Técnicas (SENCAMER), 19 Nov 2019 - 01 Jul 2022

- · Jefe de División
- Liderazgo de equipo multidisciplinario.
- · Programador Web Full Stack.
- Diseño y modelado de base de datos.
- · Gestión de Proyectos.



Sub Gerente Encargado de Desarrollo de **Sistemas**

Fondo de Desarrollo para la Normalización, Calidad, Certificación y Metrología (FODENORCA), 19 Nov 2019 - 03 Ago 2020

- · Jefe de División
- Liderazgo de equipo multidisciplinario.
- Programador Web Full Stack.
- Diseño y modelado de base de datos.
- Gestión de Proyectos.



Desarrollador Web Full Stack

Intactile, 01 Dic 2018 - 02 Jul 2019

· Programador Web Full Stack.

Desarrollador Web Full Stack

NIWEB, 02 Jul 2018 - 30 Nov 2018



· Programador Web Full Stack.

Analista integral Sénior de Sistemas Informáticos

Comisión Nacional de las Tecnologías de la Información, 01 Abr 2017 - 29 Junio 2018

- Programador Web Full Stack.
- Administración básica de servidores.
- Diseño de bases de datos.
- Soporte técnico.

LENGUAGES DE PROGRAMACIÓN

- PHP
- TypeScript
- JavaScript
- Yaml

• SISTEMAS DE GESTION DE BASE DE DATOS

- PostgreSQL
- MySQL
- SQLServer
- SQLite

ENTORNOS DE EJECUCION

Node JS

MANEJO DE SOFTWARE

- Postman.
- Paquete de Ofimática de Office.
- Dreamweaver.
- · Notepad.
- Sublimetext.
- · Visual Studio Code.
- Thunderbird.
- PgAdmin.
- DBeaver.
- phpMyAdmin.
- PgModeler
- MySQL Workbench

CONTROL DE VERSIONES

· Github.

FRAMEWORKS

- Laravel
- Symfony
- React JS
- React Native JS
- Ionic
- Angular
- AngularJS
- VueJs
- A-Frame
- NuxtJs
- ThreeJs
- TroisJs

CMS

WordPress

DISEÑO WEB

- HTML
- Twig
- CSS
- Material ui
- SCSS
- Vuetify
- TailwindCss
- Bootstrap

SISTEMAS OPERATIVOS

- · Windows.
- Ubuntu.
- Debian.
- Linux Mint.

VIRTUALIZACIÓN DE SERVIDORES

· Docker.

REFERENCIAS

LABORALES

- **CONATI -** +58 426-1109779 (Evelin Perdomo)
- INTACTILE +58 414-1100823 (Jesús Gimenez)
- NINWEB +58 412-2332066 (Nathaly Gutiérrez)
- SENCAMER +58 412-9626393 (Ignacio Ferrer)

PERSONALES

- Efrém Cuberos +1 (305) 331-4907
- Soledad Silva +1 (786) 6 13-9029
- Gregory Moy +593 97 988 9287
- **Eddyzabeth García -** +51 917 336 678
- **Noyiray de Gomes -** +351 912661648